# 请教陈老师

提问人：xukefeng1981 时间：2020-02-09 12:12:35
过年好，陈老师!
现在碰到这样一个问题：
A全资持有B公司，B公司全资持有C公司。B初始投资 8000 万，C公司实收资本 7000 万，N年前非同一控制下收购股权。
现在B公司吸收合并C公司,B公司账面无资本公积，C公司账面持有资本公积 1800 万，请问：
1 、B公司是不是要视同处置股权，确认投资损失？
2 、合并层面，因C公司年初未分配利润为-1000万，此时合并层面是否要再确认一遍投资损失？
3 、是否要参照处置股权不影响控制权来处理？因B公司无资本公积（只是合并C公司增加），A公司有资本公积，是否要冲减合并层面资本公积？
谢谢！

回答人：chenyiwei
1 、B吸收合并C属于母公司吸收合并全资子公司，在B公司的个别报表层面可参照《企业会计准则解释第 7 号》第四条规定处理。
2 、该事项不改变A、B可控制的经济资源，故在A、B的合并报表中不体现该事项的影响。企业集团内部的吸收合并事项不影响集团合并报表。

提问人：Z100327 时间：2020-02-10 10:49:26
请问收中小企业成长支持资金扶持要分类到其他收益吗

回答人：chenyiwei
从政府补助准则应用指南来看，对“日常活动”采取了较为宽泛的界定标准，故一般情况下可作为其他收益。

提问人：OYOY 时间：2020-02-27 08:05:17
假设A公司收购B公司时，B公司的净资产账面价值1,000万元、公允价值1,100万元，该项增值是B公司持有的“长期股投资-甲公司（子公司）”导致的。假设A公司仅持有对B公司的长期股投资，B公司也仅仅持有甲公司股权，不考虑所得税。A公司的合并报表抵消后的长期股投资是否应为 100 万，如何进行披露？

回答人：chenyiwei
在这种情况下，由于A控制B、B控制甲，故甲公司也应当纳入合并报表范围，即A的合并报表层面直接体现甲公司的各项资产、负债和损益，合并报表层面不可能还有未抵销的对子公司的长期股权投资。

提问人：园园圆梦 时间：2020-03-12 08:05:25
1 、其他债权投资转换为债权投资：
贷：债权投资——成本
——利息调整
——应计利息
贷：其他债权投资——成本
——利息调整
——应计利息
借：其他综合收益——公允价值变动
贷：其他债权投资——公允价值变动
为什么要将重分类前确认的公允价值变动冲回冲回？是因为重分类为债权投资后，不以公允价值计量，后续需计提减值的缘故吗？
2 、其他权债权投资转换为金融资产：
借：交易性金融资产
贷：其他债权投资
借：其他综合收益——公允价值变动
贷：公允价值变动损益
为何应将之前的其他综合收益的累计利得或损失转入转入当期损益？是因为重分类为交易性金融资产后，公允价值变动需计入公允价值变动损益，是吗？
3 、金融资产转换为其他债权投资时：
借：其他债权投资
贷：交易性金融资产
此时为啥不用将公允价值变动损益转入其他综合收益？

回答人：chenyiwei
1 、因为重分类之后是以摊余成本进行后续计量。
2 、其他类别转为交易性金融资产，是视同先处置该项金融资产再重新按当日公允价值购入一项相同的金融资产。
这里“将之前的其他综合收益的累计利得或损失转入当期损益”实际上是原金融资产的处置终止确认损益。
3 、交易性金融资产和其他债权投资都是公允价值计量，而且前期累积的公允价值变动损益已经相当于是处置损益的金额，所以就无需再特别调整了。

提问人：0020 时间：2020-10-17 21:33:08
2019 年企业的中间产品A因质量问题计提 400 万存货跌价准备， 2020 年产品A全部用于生产某产品B，请问计提的存货跌价准备 400 万应如何处理？

回答人：chenyiwei
2020 年产品A全部用于生产某产品B时，即A作为生产B的原材料，此时应重新测算B的可变现净值，并按照存货准则规定相应重新测算作为原材料的A的可变现净值，将其与原先作为产品计提的跌价准备相比较。如果可收回金额有回升的，可据此转回全部或部分原先计提的跌价准备。对于仍存在的跌价准备，再转为对应于B产品的跌价准备。